臺灣宜蘭地方法院行政訴訟裁定
111年度交字第32號
原      告  許政誠  


被      告  交通部公路總局臺北區監理所

代  表  人  黃鈴婷  
訴訟代理人  黃靜宜  
上列當事人間交通裁決事件，原告不服被告如附表編號1至4所示
違反道路交通管理事件裁決書，提起行政訴訟，本院裁定如下：
    主  文
原告之訴駁回。
訴訟費用新臺幣參佰元由原告負擔。
    理  由
一、本件原告起訴時，被告代表人原為梁郭國，嗣於訴訟進行中
    變更為黃鈴婷，經被告變更後之代表人具狀聲明承受訴訟，
    核無不合，應予准許。
二、按「文書由行政機關自行送達者，以承辦人員或辦理送達事
    務人員為送達人」、「對於無行政程序之行為能力人為送達
    者，應向其法定代理人為之」、「送達，於應受送達人之住
    居所、事務所或營業所為之。但在行政機關辦公處所或他處
    會晤應受送達人時，得於會晤處所為之」、「於應送達處所
    不獲會晤應受送達人時，得將文書付與有辨別事理能力之同
    居人、受雇人或應送達處所之接收郵件人員」，行政程序法
    第68條第4項、第69條第1項、第72條第1項、第73條第1項亦
    有明定。又按交通裁決事件中撤銷訴訟之提起，應於裁決書
    送達後30日之不變期間內為之，行政訴訟法第237條之3第2
    項定有明文。次按交通裁決事件起訴逾越法定期限者，行政
    法院應以裁定駁回之，行政訴訟法第237條之9第1項、第236
    條、第107條第1項第6款有明定。
三、查，原告於民國00年0月00日出生，戶籍設於宜蘭縣○○市○○
    路0段000巷00號，109年4月23日起由其父許曜鵬行使負擔原
    告權利義務，於110年9月24日成年，有戶籍謄本在卷可參（
    見本院卷第19頁）。附表編號1至3所示原處分，均送達原告
    之法定代理人許曜鵬之住所，由許曜鵬及同居人「祖母林慧
    純」於附表編號1至3所示時間收受送達；附表編號4所示原
    處分，已送達原告宜蘭縣○○市○○路0段000巷00號住所，由同
    居人「舅媽連玉女」收受送達，此有戶籍謄本（見本院卷第
    19頁）、戶役政資訊網站查詢資料（見本院卷第175至179頁
    ）、原處分書暨送達證書附卷可稽（見附表編號1至3原處分
    欄）。原告雖提出里長證明書（見本院卷第15頁）、實習證
    明（見本院卷第17頁），主張伊並未居住該處等語。惟按，
    戶籍為當事人「住所」係民法上概念，指當事人依一定事實
    ，足認以久住之意思，住於一定之地域者，即為設定其住所
    於該地；所謂「一定事實」，包括戶籍登記、居住情形等，
    尤以戶籍登記資料為主要依據，實務上戶籍法上的住址與民
    法上的住居所，亦絕大多數情形雖為同一處所，雖非當然同
    一，惟法院或行政機關在調查「住所」時，以戶籍登記的住
    址為認定標準，為目前之通例。查原告自99年12月30日即將
    戶籍設於上開住所，迄未搬遷，且於106年6月1日因原戶長
    陳韓英（原告之母）遷出而變更戶長為原告（見本院卷第18
    1至183頁），即令其因工作關係暫未住該處，亦難認其有廢
    止上開戶籍地為其住所之意，附表編號4之原處分送達原告
    上開住所，並無違誤。是原告於111年5月10日始提起行政訴
    訟，有本院收狀戳章可按（見本院卷第9頁），均已逾30日
    之法定不變期間，依首揭規定，原告就附表編號1至4之原處
    分提起本件訴訟，顯非合法，均應予駁回。
四、依行政訴訟法第237條之9第1項、第236條、第107條第1項第
    10款、第98條第1項、第104條、民事訴訟法第95條、第78條
    ，裁定如主文。
中　　華　　民　　國　　111 　年　　12　　月　　9 　　日
                  行政法庭  法　官　謝佩玲
上為正本係照原本作成。
如不服本裁定，應於送達後10日內向本院提出抗告狀（須按他造
人數附繕本）。
中　　華　　民　　國　　111 　年　　12　　月　　12　　日
                            書記官　黃家麟　　　　　　　　　
附表：
編號 舉發違規事實  舉發違反道路交通管理事件通知單 違反道路交通管理事件裁決書（原處分）   ①違規時間（民國） ②違規地點 ①舉發違規事實 ②舉發違反法條（道路交通管理處罰條例） ①原舉發單位 ②原舉發通知單單號 ③填單日期 ④應到案日期 ①裁決日期 ②裁決書字號 ③處罰主文（新臺幣）  ①應受送達人/受送達人 ②送達處所 ③送達日期及方式（送達證書頁碼） 1 ①109年7月23日1時39分 ②宜蘭市宜興橋南端 ①汽車駕駛人行車速度，超過規定之最高時速逾20公里至40公里以內 ②第40條 ①宜蘭縣政府警察局 ②宜警交字第QQ0000000號 ③109年8月24日 ④109年10月8日 ①110年1月7日 ②北監宜裁字第43-QQ0000000號 ③罰鍰1,800元，並記違規點數1點 ①原告之法定代理人許曜鵬 ②宜蘭縣○○鄉○○路000號 ③110年1月8日，補充送達（本院卷第113頁） 2 ①109年10月2日，12時45分 ②宜蘭市舊城南路 ①在禁止臨時停車處所停車 ②第56條第1項第1款 ①宜蘭縣政府警察局 ②宜警交字第QQ0000000號 ③109年10月24日 ④109年12月8日 ①110年3月9日 ②北監宜裁字第43-QQ0000000號 ③罰鍰900元 ①原告之法定代理人許曜鵬 ②宜蘭縣○○鄉○○路000號 ③110年3月10日，親自收受（本院卷第115頁） 3 ①109年12月18日，13時 ②宜蘭縣三星鄉三星路 ①在禁止臨時停車處所停車 ②第56條第1項第1款 ①宜蘭縣政府警察局 ②宜警交字第QQ0000000號 ③109年12月25日 ④110年2月8日 （被告未提出舉發通知單影本供確認）　 ①110年5月12日 ②北監宜裁字第43-QQ0000000號 ③罰鍰900元　 ①原告之法定代理人許曜鵬 ②宜蘭縣○○鄉○○路000號 ③110年5月14日，補充送達（本院卷第117頁） 4 ①110年3月31日，9時26分 ②忠孝東路七段 ①在禁止臨時停車處所停車 ②第56條第1項第1款 ①臺北市政府交通局 ②北市交停字第1AL870028號 ③110年4月7日 ④110年5月25日 ①110年11月10日 ②北監宜裁字第43-1AL870028號 ③罰鍰900元 ①許政誠 ②宜蘭縣○○市○○路0段000巷00號 ③110年11月11日，補充送達（本院卷第119頁）